臺灣苗栗地方法院刑事判決　　　　　　　　　　　　　九十年度易字第七二七號
　　公　訴　人　臺灣苗栗地方法院檢察署檢察官
　　被　　　告　己○○
　　被　　　告　庚○○
　　被　　　告　丁○○
右列被告因妨害自由等案件，經檢察官提起公訴（九十年度偵字第二０八一號、第二
七四０號），本院判決如左：
    主  文
己○○、庚○○、丁○○共同以強暴使人行無義務之事，累犯，各處拘役伍拾日，如
易科罰金，均以參佰元折算壹日。
    事  實
一、(1)己○○曾於民國（下同）八十五年二月二十九日，因違反麻醉藥品管理條例案
    件，經台灣新竹地方法院判處有期徒刑十月，於八十五年五月二十三日，由台灣
    高等法院駁回上訴而確定，並於八十六年十月四日執行完畢。(2)庚○○素行不佳
    ，曾有違反麻醉藥品管理條例、賭博、竊盜、妨害兵役、違反槍砲彈藥刀械管制
    條例等多項前科，最近一次構成累犯之前科，係於八十七年四月九日，因違反麻
    醉藥品管理條例案件，經台灣台中地方法院判處有期徒刑四月確定；復於八十七
    年五月七日，因竊盜案件，經本院判處有期徒刑十月，於八十七年六月八日判決
    確定；嗣上開兩案件，定應執行有期徒刑一年，刑期起算日期為八十七年七月二
    十一日，指揮書執畢日期為八十八年五月十一日。(3)丁○○曾於八十八年二月二
    日，因竊盜案件，經本院判處有期徒刑一年，於八十八年三月十五日判決確定，
    刑期起算日期為八十八年四月十四日，指揮書執畢日期為八十九年二月二十三日
    。
二、己○○與庚○○（綽號阿川）、丁○○（綽號小雞）、甲○○（綽號兔女，由檢
    察官另為不起訴處分）等人，於九十年四月二十三日凌晨一時許，相約一同前往
    苗栗縣公館鄉玉泉村二０三號戊○○住處（非公眾得出入之場所），與丙○○以
    擲骰子比大小賭博財物，迄至同日上午六時許，己○○因賭輸錢懷疑丙○○詐賭
    ，竟與丁○○持無殺傷力之玩具手槍乙枝共同毆打丙○○（傷害部分業經丙○○
    當庭撤回告訴），己○○、丁○○欲繼續毆打丙○○，與庚○○基於犯意之聯絡
    ，由己○○、丁○○二人先強拉丙○○約四、五公尺至門口，庚○○隨後從外面
    走至門口加入強拉丙○○之列，三人以此強暴之方式，使丙○○行無義務之事，
    丙○○則以雙手抵住門口不放，己○○拉完後走到外面透氣，適為屋主戊○○之
    妻乙○○發現大喊：「你們在幹什麼，我要報警」等語，戊○○聽到聲音趕過來
    制止，庚○○、丁○○二人始罷手，並與己○○、甲○○一同離開。
三、案經丙○○訴由苗栗縣警察局苗栗分局報請台灣苗栗地方法院檢察署檢察官偵查
    起訴。
    理  由
一、右揭事實，除被告己○○坦承不諱外，被告庚○○、丁○○則均矢口否認有右揭
    犯行，其中被告庚○○辯稱：伊是過去勸架要拉開他們云云，被告丁○○辯稱：
    伊只有打丙○○，沒有拉他云云。然查：（一）右揭事實，業據被害人丙○○於
    警訊時指證：「˙˙˙該二名男子就要把我拖到屋外˙˙˙。」等語（見九十年
    度偵字第二０八一號偵查卷第二十九頁背面）；復於檢察官偵查中陳述：「˙˙
    ˙我被打以後，就大叫並轉身想往屋外走，就被己○○及一個小鬼拉住，後來戊○○聽到聲音，就進來說發生什麼事，己○○見戊○○進來說，先拉出去再講，
    己○○和二名小鬼就要把我拉出去，戊○○就阻止，並說要報警，他們才離開，
    ˙˙˙˙及二個小鬼，就是丁○○及庚○○˙˙˙˙˙。」等語（見九十年度偵
    字第二０八一號偵查卷第七十四頁背面）；再於本院審理時陳述：「九十年四月
    二十三日凌晨一時許，我們都在戊○○住處玩骰子，後我不玩，己○○、丁○○
    他們打我，˙˙˙，強拉我的時候，他們三人都有拉。」等語（見本院九十年十
    二月四日訊問筆錄第四頁）、「（問：被告三人是否有拉你？）有。庚○○拉的
    比較短，其他二位拉的比較久，接近一分鐘，拉我時沒有打我，後被戊○○制止
    。」、「那時候我被其他二位被告拉住，我兩隻手抵在門口，被告庚○○從外面
    走進來，把我往外拉。」等語（見本院九十一年一月八日訊問筆錄第七頁）、「
    我面對門口，己○○與丁○○一人拉我一手，庚○○從外面進來，有拉我的手二
    下，我不知道他拉我的用意，他應該是要拉我出去。」、「（問：當時被拉走多
    遠？）約四、五公尺，後在房間門口就被戊○○制止。」等語（見本院九十一年
    三月十二日訊審判筆錄第五頁、第六頁）。（二）同案被告己○○於檢察官偵查
    中亦供證：「˙˙˙後來戊○○進來阻止，我和丁○○及庚○○就拉丙○○出去
    ，想拉到外面繼續打，但因戊○○阻止，我們就離開了˙˙˙。」等語（見九十
    年度偵字第二０八一號偵查卷第七十七頁背面第四行）。（三）證人戊○○於檢
    察官偵查中證述：「是，當時我和丙○○及他朋友擲骰子，賭了約半小時，己○○及甲○○與己○○的二位小弟（丁○○、庚○○）、丙○○的朋友玩了一下先
    走，剩己○○、甲○○三人在玩，我先到外面，我聽到我太太說，你們在幹什麼
    ，我要報警，我就趕過去看，看到那二名小弟在拉丙○○，己○○人已跑到外面
    ，我就說：你們在幹什麼，不准你們拉，他們才放手，就走了，他們四人一起走
    了。」等語（見九十年度偵字第二０八一號偵查卷第七十五頁）。（四）從上開
    被害人丙○○、被告己○○及證人戊○○陳述之情節以觀，顯然被告庚○○、丁○○二人，確有與被告己○○強拉被害人丙○○無訛，是被告庚○○、丁○○二
    人前開所辯，均為事後卸責之詞，不足採信。事證明確，被告三人之犯行，均堪
    認定。
二、核被告己○○、庚○○、丁○○三人所為，均係犯刑法第三百零四條第一項之妨
    害自由罪。按被害人丙○○已被強拉至門口，顯然被告三人之行為，已達既遂之
    程度。被告三人有犯意聯絡及行為分擔，均應論以共同正犯。次查，被告己○○
    曾於八十五年二月二十九日，因違反麻醉藥品管理條例案件，經台灣新竹地方法
    院判處有期徒刑十月，於八十五年五月二十三日，由台灣高等法院駁回上訴而確
    定，並於八十六年十月四日執行完畢。被告庚○○曾於八十七年四月九日，因違
    反麻醉藥品管理條例案件，經台灣台中地方法院判處有期徒刑四月確定；復於八
    十七年五月七日，因竊盜案件，經本院判處有期徒刑十月，於八十七年六月八日
    判決確定；嗣上開兩案件，定應執行有期徒刑一年，刑期起算日期為八十七年七
    月二十一日，指揮書執畢日期為八十八年五月十一日。被告丁○○曾於八十八年
    二月二日，因竊盜案件，經本院判處有期徒刑一年，於八十八年三月十五日判決
    確定，刑期起算日期為八十八年四月十四日，指揮書執畢日期為八十九年二月二
    十三日。以上均有台灣苗栗地方法院檢察署刑案資料查註紀錄表、台灣高等法院
    檢察署刑案紀錄簡覆表等在卷足稽，被告三人五年內再犯本件有期徒刑以上刑之
    罪，均構成累犯，應依刑法第四十七條之規定加重其刑。爰審酌被告己○○、庚○○、丁○○三人，係因懷疑被害人詐賭，一時氣憤始觸犯本罪，強拉時間不長
    ，被害人又已撤回傷害之告訴，及被告三人犯後態度尚稱良好等一切情狀，分別
    量處如主文所示之刑，並均諭知易科罰金之折算標準，以資懲儆。
三、至扣案之玩具手槍一枝，係供被告己○○、丁○○二人傷害犯罪所用之物，已據
    渠等二人供述甚明，與妨害自由之犯行部分無涉，本院自不另為沒收之諭知，附
    此敘明。
四、公訴意旨另以：被告己○○持玩具手槍敲打被害人丙○○臉部，被告丁○○再接
    該枝玩具手槍敲打被害人丙○○後腦，致被害人丙○○因此受有左上眼眉毛一Ｘ
    ０˙五Ｘ０˙五公分裂傷，枕部頭皮二Ｘ一Ｘ０˙三公分裂傷等傷害，因認被告
    三人共同涉犯刑法第二百七十七條第一項之傷害罪嫌。按告訴乃論之罪，告訴人
    於第一審辯論終結前得撤回其告訴，刑事訴訟法第二百三十八條第一項定有明文
    。經查：本件被害人丙○○告訴被告三人共同傷害部分，公訴人認係觸犯刑法第
    二百七十七條第一項之傷害罪，依同法第二百八十七條前段之規定，須告訴乃論
    ，茲被害人丙○○已於九十一年三月十二日當庭撤回傷害之告訴（見九十一年三
    月十二日審判筆錄第六頁），因公訴人認傷害部分與妨害自由部分，有牽連犯之
    裁判上一罪關係，本院對傷害部分，自不另為不受理判決之諭知，併此敘明。
據上論斷，應依刑事訴訟法第二百九十九條第一項前段，刑法第二十八條、第三百零
四條第一項、第四十七條、第四十一條第一項前段，罰金罰鍰提高標準條例第一條前
段、第二條，判決如主文。
本案經檢察官黃智勇到庭執行職務。
中      華      民      國    九十一    年      七      月    三十      日
                                    臺灣苗栗地方法院刑事第一庭
                                            法  官  柳  章  峰
右正本證明與原本無異。
如不服本判決，應於判決送達後十日內向本院提出上訴狀( 應附繕本 )。
                                            書記官  歐  明  秀
中      華      民      國    九十一    年      七      月    三十      日
刑法第三百零四條
以強暴、脅迫使人行無義務之事或妨害人行使權利者，處三年以下有期徒刑、拘役或
三百元以下罰金。
前項之未遂犯罰之。
